臺灣苗栗地方法院民事小額判決
111年度苗小字第85號
原      告  陳甲憲  


被      告  楊三利  



            于昭賢  

上列當事人間請求侵權行為損害賠償事件，原告提起附帶民事訴
訟，經本院刑事庭移送前來（110年度附民字第1號），本院於民
國111年2月24日言詞辯論終結，判決如下：
    主  文
被告應連帶給付原告新臺幣（下同）44,202元，及自111年1月15
日起至清償日止，按週年利率5％計算之利息。
本判決得假執行。
　　事實及理由
壹、程序方面
　　按訴狀送達後，原告不得將原訴變更或追加他訴。但減縮應
    受判決事項之聲明，不在此限，民事訴訟法第255 條第1 項
    第3 款定有明文。原告起訴原請求：被告應連帶給付原告新
    臺幣（下同）49,902元，及自刑事附帶民事起訴狀繕本送達
    翌日起至清償日止，按週年利率5％計算之利息（見附民卷第
    22頁）。嗣變更請求為：被告應連帶給付原告44,202元，及
    自111年1月15日起至清償日止，按週年利率5％計算之利息（
    見本院卷第111頁），其變更核屬聲明之減縮，揆諸前開規
    定，應予准許。
貳、實體方面
一、原告主張：被告楊三利、于昭賢（下合稱被告，分稱姓名）
    於不詳時間加入訴外人秦定達所屬之3人以上且以實施詐術
    為手段，具有持續性、牟利性之有結構性之詐欺集團，楊三
    利擔任車手負責提領贓款，于昭賢擔任水房角色，負責收取
    車手提領之款項，再轉交予秦定達等更上層之人。被告並與
    該集團內其他成員共同意圖為自己不法之所有，基於詐欺取
    財之犯意聯絡，由集團不詳成員於民國108年7月27日下午4
    時許，佯裝為「橙姑娘幸福商城」客服人員以電話向原告詐
    稱因內部人員作業疏失，把出貨方式設定為經銷商，須配合
    操作ATM協助解除設定云云，致原告陷於錯誤，而於同日下
    午5時許分別匯款三筆共計新臺幣（下同）39,902元至詐欺
    集團所指定之人頭帳戶。嗣楊三利及其他車手接獲集團上手
    之通知後，即依指示持人頭帳戶提款卡提領詐騙款項後，交
    由于昭賢收受。故被告與該詐欺集團成員共同為上開不法行
    為，使原告受有39,902元財物損失及精神賠償10,000元之損
    害；另原告就財物損失部分已受償5,700元。為此，爰依侵
    權行為法律關係，請求被告連帶負賠償責任等語。並聲明：
    如變更聲明所示。
二、被告則於言詞辯論時均認諾原告之請求（見本院卷第112頁
    ）。
三、按當事人於言詞辯論時為訴訟標的之認諾者，應本於其認諾
    為該當事人敗訴之判決，民事訴訟法第384 條定有明文。又
    被告既於言詞辯論時為訴訟標的之認諾，法院即應不調查原
    告所主張為訴訟標的之法律關係是否果屬存在，而以認諾為
    該被告敗訴之判決基礎（最高法院45年度台上字第31號判決
    可資參照）。本件被告既於言詞辯論時對原告之請求均為認
    諾之表示，自應本於被告之認諾為其等敗訴之判決，爰依原
    告之聲明判決如主文第1項所示。
四、本件係依小額程序所為被告敗訴之判決，依民事訴訟法第43
    6 條之20規定，應依職權宣告假執行。
五、本件係刑事附帶民事訴訟，經刑事庭裁定移送民事庭審理事
    件，依刑事訴訟法第504 條第2 項規定，免納裁判費，亦無
    其他訴訟費用支出，故無諭知訴訟費用負擔及確定訴訟費用
    額之必要。
中　　華　　民　　國　　111 　年　　3 　　月　　17　　日
                  苗栗簡易庭  法　官　黃思惠
以上正本係照原本作成。　　　　　　　　　
如不服本判決，應於判決送達後20日內，以判決違背法令為理由
，向本院提出上訴狀並表明上訴理由，及須按他造當事人之人數
附繕本。如委任律師提起上訴者，應一併繳納上訴審裁判費。
上訴理由應表明：
  一、原判決所違背之法令及其具體內容，
  二、依訴訟資料可認為原判決有違背法令之具體事實。
如未表明上訴理由者，應於上訴後20日內向本院提出上訴理由。
當事人如對本件訴訟內容有所疑義，得聲請閱卷。
                              書記官  林翰章
中　　華　　民　　國　　111 　年　　3 　　月　　17　　日